# 求助陈版可交债到期账务处理问题

提问人：姒姒逸逸 z 时间：2022-04-01 18:53:39
企业发行可转换债券的时候账务处理如下：
借：银行存款 1000 万
借：应付债券-利息调整 40 万
贷：应付债券-面值 950 万
贷：其他权益工具 50 万
到期并未发生转换的情况，那么可交债初始确认的权益 50 万在到期日应如何处理？
初始确认的会计分录是否有问题的？

回答人：chenyiwei
1 、首先要强调：因为此处是可交换债，交换标的是本公司持有的其他公司股权，不是自身权益工具，因此在发行方自身单独报表中，转换权应作为一项金融负债（以公允价值计量且其变动计入损益），而不是其他权益工具；如果标的是本企业的子公司的股权，且交换比例已经事先确定，则在本公司合并报表中，该项转换权可以作为权益工具。
参考：《中审众环研究 2020 》之“问题4-1-74（可交换债券发行方的会计处理）”。
2 、如果到期未转换，则个别报表层面转回上述金融负债，转回的影响计入损益；如果标的是本企业的子公司的股权，且交换比例已经事先确定，则合并报表层面将其他权益工具转入资本公积即可。